【裁判字號】    97,上易,184
【裁判日期】    980220
【裁判案由】    傷害等
【裁判全文】
臺灣高等法院花蓮分院刑事判決        97年度上易字第184號
上  訴  人
即  被  告  丙○○
上列上訴人因傷害等案件，不服中華民國97年11月12日臺灣花蓮
地方法院97年度易字第280號第一審判決（起訴案號：臺灣花蓮
地方法院檢察署97年度偵字第1687號、第2840號），提起上訴，
本院判決如下：
    主  文
上訴駁回。
    理  由
一、按不服地方法院之第一審判決而上訴者，應向管轄第二審之
    高等法院為之；上訴書狀應敘述具體理由，現行刑事訴訟法
    第361條第1項、第2項分別定有明文，此屬法律上應具備之
    程式。又原審法院認為上訴不合法律上之程式或法律上不應
    准許或其上訴權已經喪失者，應以裁定駁回之。第二審法院
    認為上訴有第362條前段之情形者，應以判決駁回之，同法
    第362條、第367條前段亦有規定，亦即上訴未敘述具體理由
    ，而不符上訴之法律上程式者，第二審得不命補正，以判決
    駁回之。所謂上訴書狀應敘述具體理由之「具體理由」，係
    指依據卷內既有訴訟資料或提出新事證，指摘或表明第一審
    判決關於認定事實、適用法律及量刑等足以影響判決本旨，
    有違法或不當之情形而言，例如依憑證據法則具體指出所採
    證據何以不具證據能力，或明確指出所為證據證明力之判斷
    如何違背經驗、論理法則等情，倘僅泛言原判決認定事實錯
    誤、違背法令、量刑失之過重或輕縱，難認已依上揭意旨指
    出具體事由；或形式上雖已指出具體事由，然該事由縱使屬
    實，亦不足以認為原判決有何不當或違法者，例如，對不具
    有調查必要性之證據，法院未依聲請調查亦未說明理由，或
    援用證據不當，但除去該證據仍應為同一事實之認定者，亦
    難謂係具體理由，所為上訴，自屬不符法律上應具備之程式
    （最高法院97年度台上字第892號判決參照）。
二、本件上訴人即被告丙○○不服原審判決，具狀提起上訴，其
    上訴理由略謂：被告係因將乙○○及林馨慧兩人分離開來過
    程力氣過大，加上乙○○已酒醉站立不穩才不慎跌倒，並無
    毆打乙○○之犯意；又被告對甲○○住處玻璃遭毀損一事並
    不知情，伊有提不在場證明，但原判決未提此事云云。惟查
    ，被告上訴理由所指，與被害人即證人乙○○、甲○○指證
    述情節不相符合，並經原審判決詳述認定本件犯罪事實之依
    據及憑以認定之理由，對上訴人否認犯罪之辯詞，如何不足
    採信，已依據卷內資料予以指駁及說明，上訴意旨仍執前詞
    否認犯罪，未提出新事證，指摘或表明第一審判決有何採證
    認事，或足以影響判決本旨之不當或違法，自未構成應予撤
    銷之具體事由。至原判決未說明不採用楊欣瑋之證言一節，
    上訴人仍未具體指明其採證有何有違法或不當之情形，亦難
    認有具體理由。揆諸上開說明，其上訴自不合法律上之程式
    ，且無從命補正，應予駁回，並不經言詞辯論為之。
據上論斷，應依刑事訴訟法第367條前段、第372條，判決如主文
。
中    華    民    國    98    年    2     月    20    日
                       審判長法  官  謝志揚
                             法  官  劉雪惠
                             法  官  林鳳珠
以上正本證明與原本無異。
本件不得上訴。
                             書記官  徐文彬
中    華    民    國    98    年    2     月    20    日


司法院資訊處製作；財團法人民間司法改革基金會備份。
